臺灣桃園地方法院刑事判決　　　　　　　99年度訴字第1050號
公　訴　人　臺灣桃園地方法院檢察署檢察官
被　　　告　張士莊
　　　　　　歐謦豪
　　　　　　劉泰同
上列被告等因恐嚇取財等案件，經檢察官提起公訴（99年度偵字
第23520 號），本院判決如下：
    主  文
歐謦豪共同意圖為自己或第三人不法之所有，以恐嚇使人將本人
之物交付，處有期徒刑壹年肆月。其餘被訴傷害部分公訴不受理
。
張士莊共同意圖為自己或第三人不法之所有，以恐嚇使人將本人
之物交付，累犯，處有期徒刑壹年拾月。其餘被訴傷害部分公訴
不受理。
劉泰同公訴不受理。
    事  實
一、張士莊於民國88年間因竊盜案件，經本院以89年度易緝字
    第162 號判決判處有期徒刑7 月，經提起上訴後，由臺灣高
    等法院以90年度上易字第745 號判決駁回上訴確定；於88
    年間因偽造文書案件，經臺灣新竹地方法院以89年度易字第
    611 號判決判處有期徒刑4 月確定，上開、之罪經定應
    執行刑有期徒刑10月確定；於89年間因妨害自由案件，經
    本院以92年度簡字第311 號判決判處有期徒刑3 月確定；
    於89年間因偽造文書案件，經本院以90年度訴字第663 號判
    決判處有期徒刑6 月確定；於89年間因偽造文書案件，經
    本院以90年度易字第487 號判決判處有期徒刑4 月確定，
    、之罪經定應執行刑為有期徒刑9 月確定；於90年間因
    妨害自由案件，經本院以90年度訴字第2095號判決判處有期
    徒刑7 月確定；上開、、、之罪先經入監執行後，
    與之罪接續執行，於94年2 月21日執行完畢（構成累犯）
    。
二、歐謦豪因徐天賜積欠其購買毒品之款項，竟與張士莊及姓名
    、年籍均不詳之成年男子數名，共同意圖為自己不法之所有
    ，基於非法方法剝奪人之行動自由及恐嚇取財之犯意聯絡，
    於97年9 月11日凌晨4 時許（起訴書誤載為97年9 月10日，
    詳如後述），先由張士莊夥同姓名年籍均不詳之成年男子2
    名駕駛車牌號碼不詳之自用小客車，至桃園縣桃園市某麥當
    勞，強行將徐天賜載往桃園縣中壢市內壢地區某汽車旅館，
    以此方法剝奪徐天賜之行動自由，而妨害徐天賜行使自由離
    去之權利，嗣於抵達該汽車旅館後，張士莊即持行動電話、
    其餘男子則以徒手之方式共同毆打徐天賜，致徐天賜受有左
    臉及頭皮之挫傷瘀青、臉部多處擦傷及腦震盪無意識喪失等
    傷害（傷害部分業經撤回告訴，另為不受理判決），張士莊
    並通知歐謦豪、劉泰同（已歿，另為不受理判決，詳如後述
    ）到場，嗣歐謦豪、劉泰同抵達後，張士莊以徐天賜積欠購
    買槍枝及毒品等金額共新臺幣（下同）10萬元，要求徐天賜
    必須另行支付10萬元予在場之人等語，歐謦豪則以比照95年
    間徐天賜之賭場糾紛，要求徐天賜共交出40萬元等語，恐嚇
    徐天賜，致徐天賜心生畏懼，足生危害於安全，乃撥打電話
    向妻子陳秋花（98年11月25日歿）求助，陳秋花隨即委由龍
    震宇在中壢市內壢某處，將現金10萬元交付予歐謦豪指定之
    真實姓名年籍不詳之成年男子，詎張士莊、歐謦豪猶未滿足
    ，未依約釋放徐天賜，復要求徐天賜再交出金錢，嗣因張士
    莊亦熟識徐天賜之友人簡忠祥，故張士莊主動將金額降至20
    萬元，要求徐天賜需另給付10萬元，因此，徐天賜遂又聯絡
    妻子陳秋花，由陳秋花持徐天賜所有之車牌號碼4681-TS 號
    自用小客車行照前來，期間因劉泰同見徐天賜傷勢甚重，遂
    先行駕駛徐天賜上開車牌號碼4681-TS 號自用小客車帶同徐
    天賜至桃園縣中壢市○○○路243 號1 樓之環東眼科就診，
    歐謦豪及其餘不詳姓名之人則駕駛其餘不詳號碼車輛跟隨在
    後，於就診後，徐天賜返家取得上開車牌號碼4681-TS 號自
    用小客車行照，至桃園縣桃園市○○路1241號之中央當鋪典
    當上開車輛得款15萬元，當場交付現金10萬元予劉泰同所指
    派之不詳姓名年籍人士後，始得以離去。
二、案經徐天賜訴由臺灣桃園地方法院檢察署檢察官偵查起訴。
    理  由
壹、證據能力方面：
一、就被告劉泰同、歐謦豪於偵查、及本院訊問中所為之不利於
    己之供述，並無證據證明係出於強暴、脅迫、利誘、詐欺、
    疲勞訊問、違法羈押或其他不正之方法，且與事實相符，依
    刑事訴訟法第156 條第1 項規定，均得為證據。
二、被告以外之人於偵查中向檢察官所為之陳述，除顯有不可信
    之情況者外，得為證據；又被告以外之人於審判中有死亡、
    滯留國外或所在不明而無法傳喚或傳喚不到之情形，其於檢
    察事務官、司法警察官或司法警察調查中所為之陳述，經證
    明具有可信之特別情況，且為證明犯罪事實之存否所必要者
    ，得為證據，刑事訴訟法第159 條之1 第2 項、第159 條之
    3 第3 款分別定有明文。因檢察官代表國家偵查犯罪時，原
    則上均能遵守法定程式，且被告以外之人如有具結能力，仍
    應依法具結，以擔保其係據實陳述，故規定「除顯有不可信
    之情況者外」，得為證據（最高法院93年度臺上字第2397號
    判決意旨參照）。證人歐謦豪、劉泰同、徐天賜、簡忠祥於
    偵查中之陳述，係經檢察官諭知證人有具結之義務及偽證之
    處罰並命朗讀結文具結擔保其證言之真實性後，以證人身份
    ，於檢察官面前完整、連續陳述其親身經歷，又證人劉泰同
    業已死亡，亦有卷附個人基本資料查詢結果1 紙可按，本院
    審酌上開證人於均無跡證顯示有何遭受強暴、脅迫、詐欺、
    利誘等外力干擾情形，或在影響其心理狀況致妨礙其自由陳
    述等顯不可信之情況，所述應係出於自由意志，且其等陳述
    復為證明本件犯罪事實所必要，應認其於檢察官詢問時之陳
    述，對於被告張士莊俱有證據能力。
三、按被告以外之人（包括證人、鑑定人、告訴人、被害人及共
    同被告等）於審判外之陳述雖不符刑事訴訟法第159條之1至
    之4等4條之規定，而經當事人於審判程序同意作為證據，法
    院審酌該言詞陳述或書面陳述作成時之情況，認為適當者，
    亦得為證據；當事人、代理人或辯護人於法院調查證據時，
    知有刑事訴訟法第159條第1項不得為證據之情形，而未於言
    詞辯論終結前聲明異議者，視為有前項之同意，同法第159
    條之5 定有明文。立法意旨在於傳聞證據未經當事人之反對
    詰問予以核實，原則上先予排除。惟若當事人已放棄反對詰
    問權，於審判程序中表明同意該等傳聞證據可作為證據；或
    於言詞辯論終結前未聲明異議，基於尊重當事人對傳聞證據
    之處分權，及證據資料愈豐富，愈有助於真實發見之理念，
    且強化言詞辯論主義，使訴訟程序得以順暢進行，上開傳聞
    證據亦均具有證據能力。查本件除前述外，下列所引用之被
    告以外之人於審判外之供述或非供述證據，因公訴人、被告
    均於本院準備程序時表示無意見（見本院審訴卷第59頁、第
    73 頁 ），且迄至言詞辯論終結前未再聲明異議，而本院審
    酌上開供述或非供述等證據資料製作時之情況，無不當取供
    及證明力明顯過低之瑕疵，認以之作為證據應屬適當，故揆
    諸前開規定，認前揭證據資料應有證據能力。
貳、實體方面：
一、訊之被告張士莊矢口否認有何於前開時、地所為妨害自由、
    恐嚇取財之犯行，辯稱：伊對告訴人徐天賜沒有印象，也對
    被告歐謦豪不熟，沒有被告歐謦豪的電話，故亦無法幫他討
    債，亦未押告訴人到汽車旅館云云，被告歐謦豪則坦承有經
    由被告張士莊之通知到上開汽車旅館收取告訴人所交付之10
    萬元等情，惟矢口否認有何妨害自由、恐嚇取財之犯行，辯
    稱：伊未押告訴人到汽車旅館，伊並沒有參與云云。經查：
（一）告訴人因積欠被告歐謦豪購買毒品之款項，於經張士莊夥
      同真實姓名年籍均不詳之成年男子2 名駕駛車牌號碼不詳
      之自用小客車，至桃園縣桃園市某麥當勞，強行將告訴人
      載往桃園縣中壢市內壢地區某汽車旅館後，進行恐嚇取財
      ，經告訴人交付10萬元後，被告張士莊、歐謦豪仍不知足
      ，復再行向告訴人要求給付10萬元，經告訴人將其所有之
      自用小客車典當得款15萬元後，將其中10萬元交付予被告
      張士莊、歐謦豪，始得脫身等事實，迭據證人即告訴人徐
      天賜於偵查及本院審理中具結證述甚詳，其證稱：當天在
      桃園市大廟往虎頭山方向旁邊的麥當勞附近，由我開車在
      車上，車上尚有董瑀涵、賴秋燕，我當時要跟一名女子退
      押金，該名女子說她不舒服，委託張士莊上車拿給我，張
      士莊上車後，拿手機給我，叫我聽電話，我一聽是歐謦豪
      打來的，我就想我上當了，因為我有欠他毒品的錢共4 萬
      多元，之後我把手機放儀表板上，張士莊就開始在後面拉
      扯我，我與張士莊在車上扭打，後來路邊又上來兩個不認
      識的人先把董瑀涵和賴秋燕趕下車，然後把我從前座拉到
      後座去，趴在張士莊車位前的地板上，張士莊就下車到駕
      駛座，後來車開動了，進了汽車旅館，上了汽車旅館2 樓
      後，張士莊跟另外2 人就開始打我，並問說我欠歐謦豪的
      錢為何沒有還，張士莊說他跟我也不認識，是受他人委託
      向我要錢，扭打中，張士莊的手被我刮傷，張士莊及該2
      名男子就很氣憤，便對我拳打腳踢，之後聽到張士莊打電
      話給歐謦豪，講說「歐仔」等一下會過來，大約2 、30分
      鐘後，歐謦豪即到場，歐謦豪進來時，先跟張士莊講說我
      被刑事組查到毒品跟槍枝，帶刑事組的人去歐謦豪住處，
      所以歐謦豪認為是我報案，張士莊聽完以後，就說我是抓
      耙子，就一直打我，並說這樣的話，連毒品的錢，拿10萬
      元出來，歐謦豪則說，比照我於95年間因賭場糾紛的案件
      ，叫我拿40萬元賠他，歐謦豪並贊同，我當時說我沒有錢
      ，他們便拿手機要我聯絡人借錢，我找我太太幫忙借款，
      他說只借到10萬元，便透過龍震宇取款，歐謦豪取得10萬
      元後，仍一直催我還有30萬，因之前簡忠祥曾向我借錢，
      所以我太太便找簡忠祥籌錢，後來是簡忠祥打電話給張士
      莊，張士莊跟我說我很好運，20萬就算是張士莊的，現在
      就只差10萬元，我便打電話給我老婆，要她把行照拿出來
      ，將車子當掉，過程中劉泰同到場，我曾向劉泰同借錢，
      但他說沒錢，劉泰同當時看我滿臉都是血，就開車送我到
      自立新村一家眼科診所就醫，之後便到中壢環北路的一家
      當舖，將車子典當得款15萬元後，將其中10萬元交付給陪
      同就醫的不詳姓名男子等語（見98年度他字第216 號卷第
      18- 19頁、本院卷第67-70 頁、第171-174 頁），核與證
      人龍震宇於偵查中所證：約在97年10月間，曾跟告訴人太
      太拿過10萬元，好像是告訴人被人抓起來，告訴人太太打
      電話給我，說告訴人被人抓走，叫我拿10萬元去，10萬元
      是告訴人太太拿給我的，她還給我一支電話，我撥過去，
      對方就約地點，我將錢交給一名年輕人，拿錢的那個人應
      該是跟在歐謦豪旁邊的，交錢了之後，並沒有放人，但是
      之後是由告訴人太太處理，我並不知情等語（見98年度第
      216 號卷第107-108 頁）；及證人簡忠祥於偵查中所述：
      伊認識告訴人及被告張士莊，97年10月間告訴人的太太打
      電話給我，說告訴人被押，說押告訴人的人跟我認識，可
      否透過我讓告訴人分次還錢，我就自己電話給張士莊，希
      望看在我的面子上，讓告訴人分次還錢，電話中我也跟張
      士莊說不要打告訴人等語（見98年度他字第216 號卷第67
      頁），證人徐天賜及簡忠祥均當庭指認被告張士莊，證人
      徐天賜證稱被押到汽車旅館時，就是被告張士莊押我，並
      且毆打我等語，證人簡忠祥則稱：伊所說的即是當庭的被
      告張士莊等語（見99年度偵緝字第804 號卷第53頁），酌
      以被告即證人歐謦豪於偵查中所述：告訴人於97年間向我
      借錢，我跟被告張士莊聊到告訴人欠我錢，被告張士莊是
      因為告訴人要下藥給一名女子喝，才去找告訴人，張士莊
      找到告訴人時順便叫我去處理債務，被告張士莊有把4 萬
      多元給我等語（見98年度他字第216 號卷第65頁、99年度
      偵緝字第804 號卷第59頁），及被告劉泰同於偵查及本院
      審理中所述：有一次被告張士莊早上打電話給我，說他抓
      到告訴人，要跟告訴人要錢，到了下午又打一次，說他們
      還在汽車旅館，我趕到汽車旅館，看到被告張士莊及他的
      朋友，被告歐謦豪則在汽車旅館外面，我見到告訴人臉上
      遮著白布，布上面都是血，當時被告張士莊說是他用手機
      敲的，被告歐謦豪說張士莊要拿20萬，之後由我送告訴人
      到環中東路的眼科就醫等語（見98年度他字第216 號卷第
      26頁、本院卷第175- 177頁）），並有天晟醫院診斷證明
      書（見98年度他字第216 號卷第6 頁）、環東眼科診所診
      斷證明書（見本院卷一第119 頁）、桃園縣政府警察局桃
      園分局100 年8 月5 日桃警分刑字第1001037449號函暨檢
      附中央當鋪查訪表、當鋪收當物品登記簿影本（見本院卷
      二第11-13 頁），是益徵證人徐天賜所證非虛，告訴人於
      上開時間確係遭被告張士莊強押至汽車旅館後，毆打成傷
      ，被告歐謦豪經被告張士莊聯繫後到達汽車旅館，並對告
      訴人恐嚇取財，陸續藉由證人龍震宇轉交予被告歐謦豪10
      萬元及典當車輛後，將其中10萬元交付予被告歐謦豪、被
      告張士莊等情無訛。
（二）證人即被告簡忠祥於本院審理時雖改口證稱：「（問：97
      年下半年，陳秋花是否曾經打電話給你，說告訴人被人押
      走？）沒有。陳秋花有打電話給我，但是她是問我認不認
      識一位叫小莊的人，我說我認識，我不清楚為何她會提起
      小莊。她好像是說告訴人有欠張士莊錢的事情，問我是否
      找的到張士莊。」、「（問：你接到陳秋花電話以後，是
      否有跟張士莊聯絡過？）我沒有聯絡到。」、「為何在偵
      查中證稱陳秋花留張士莊的電話給你，你打給張士莊，讓
      告訴人分次還等語？）我是跟陳秋花說我如果有辦法聯絡
      到人的話，我會把這些話轉達給張士莊，並不是說我有打
      給張士莊，我有打電話，但是沒有聯絡到張士莊本人。」
      、「（問：陳秋花打電話給你時，有無提到告訴人被人帶
      走這件事情？）她沒有講說被人帶走，是講說告訴人欠人
      家錢，對方好像我也認識，請我打電話給那個人說能不能
      分期還，給他一點時間。」、「（問：是否有叫張士莊叫
      他不要再跟告訴人討錢？）那是事後的事情。事後聊天的
      時候沒有聊到這個。是事後有碰到。」、「（問：陳秋花
      說告訴人是欠誰錢？）張士莊。」等語（見本院卷第142-
      145 頁），是可悉證人簡忠祥於本院審理中所述之詞，一
      直迴避其知悉告訴人遭被告張士莊強押並恐嚇取財之問題
      ，亦無法就偵查及本院審理中所述不符自圓其說，然其於
      本院審理時亦未曾結稱在偵查中，曾遭以脅迫、不當方法
      要伊指證等情，是足見證人簡忠祥於偵查中之證詞應出於
      任意性，而無誣陷被告張士莊之情事，又被告張士莊與證
      人簡忠祥熟識，被告張士莊並因此免除告訴人交付20萬元
      之要求，而被告張士莊係於99年4 月24日經臺灣桃園地方
      法院檢察署檢察官通緝到案，證人簡忠祥則係於98年6 月
      23日及99年5 月28日經檢察官訊問，於檢察官訊問簡忠祥
      前，證人簡忠祥尚不知被告張士莊否認犯行，是其於偵查
      中所述，尚無來自被告張士莊之人情壓力，顯較可採。再
      者，被告張士莊於偵查中均辯稱：不認識告訴人，亦未將
      告訴人押走云云（見99年度偵緝字第804 號卷第22頁、第
      53頁），亦核與證人簡忠祥上開所述告訴人欠被告張士莊
      錢等語所述不符，從而，足證證人簡忠祥於本院審理時證
      述陳秋花並未告知告訴人係遭被告張士莊押走云云，委屬
      迴護被告張士莊之詞，不足採信，是被告張士莊因告訴人
      積欠被告歐謦豪債務及懷疑告訴人對不詳女子下藥之事，
      將告訴人押至汽車旅館恐嚇取財乙情，應堪認定。
（三）矧之上開證人徐天賜、劉泰同於偵訊及本院審理中之證述
      及證人歐謦豪、簡忠祥於偵查中之證述，可見其等證述之
      內容，就被告張士莊如何強押告訴人至汽車旅館，並恐嚇
      取財之時間、地點、經過、所得金錢等之重要情節，前後
      證述均相一致，足認其證詞為真實，堪以採信。另證人賴
      秋燕於本院審理中雖證稱：當日搭乘告訴人的車子，告訴
      人與一名女子通完電話時，說他會在路旁等待，後來有一
      名男子進到車子後座，另有兩名男子叫我跟董瑀涵下車，
      之後我就坐計程車走了，當天並沒有看到被告3 人，也沒
      有聽到徐天賜說上當了等語（見本院卷第146 頁），另證
      人董瑀涵則證以：當時好像有1 、2 名男子上車，說有事
      跟告訴人講，要我跟賴秋燕先下車，口氣不會很差，當時
      因有施用毒品，所以很迷糊等語（見本院卷第148- 149
      頁），然證人董瑀涵於收受本院傳票後，即以書狀表明不
      願意作證，且考量其自身及家人之安危，不適合作證等語
      （見本院卷第115-117 頁），是本件被告3 人所涉為妨害
      自由、恐嚇取財之暴力犯行，證人董瑀涵為女性，衡情其
      應自覺若所述不利某方，將有自陷危險之疑慮，是證人董
      瑀涵所述，顯為避重就輕之詞；另證人賴秋燕亦自承斯時
      施用毒品中，神智迷糊等語，是其所述亦無從採信。是故
      證人董瑀涵、賴秋燕所述，均無為有利於被告2 人之認定
      。
（四）證人即被告歐謦豪於本院審理中雖改稱：當日被告被告張
      士莊並不在場，而是另有一名真實姓名年籍不詳、綽號小
      Y 之男子，伊把被告被告張士莊與小Y 搞混云云（見本院
      卷第47-51 頁），然被告張士莊當日參與強押告訴人並恐
      嚇取財之犯行，業如前述，證人歐謦豪嗣後翻異前詞，已
      難採信。又證人歐謦豪於庭訊末了並自承：想要重新作證
      ，被告張士莊當日帶一位女性看醫生，是在下午5 點多的
      事情等語（見本院卷第54頁背面），是堪信證人歐謦豪當
      日所述，均顯不可採。
（五）被告張士莊雖辯稱：當日帶同女友洪欣儀至醫院就診，並
      為其填寫就診單、擔任保證人云云，然經本院調閱洪欣儀
      之就診記錄，雖記載洪欣儀確實於97年9 月11日前往就診
      ，並於翌日住院治療，惟未見有何被告擔任保證人之文件
      ，且洪欣儀之檢查記錄最早係於18時12分之後為之，被告
      張士莊於告訴人離去汽車旅館後，再帶同洪欣儀前往就醫
      ，時間上仍綽綽有餘（見本院卷第60-67 頁），並核諸證
      人劉泰同於本院審理中所述：當日帶同被告張士莊之女友
      到汽車旅館，因他女友肚子痛等語（見本院卷第175 頁）
      及證人歐謦豪上開所述被告張士莊是在下午5 點多帶女友
      去看醫生等語，是縱使被告張士莊帶同洪欣儀前往就診等
      情為真，仍不足為有利於被告張士莊之不在場證明。
（六）至起訴書所載之犯罪時間為97年9 月10日凌晨，然依證人
      徐天賜於本院審理中上開所述：當日凌晨遭強押至汽車旅
      館後，於當日下午至眼科就醫等語，參酌卷附天晟醫院診
      斷證明書、環東眼科診所診斷證明書、桃園縣政府警察局
      桃園分局100 年8 月5 日桃警分刑字第1001037449 號 函
      暨檢附中央當鋪查訪表、當鋪收當物品登記簿影本（見98
      年度他字第216 號卷第6 頁、本院卷一第119 頁、本院卷
      二第11-13 頁）等綜合觀之，均係於97年9 月11日，是本
      件證人徐天賜遭被告歐謦豪、張士莊恐嚇取財之日，應為
      97年9月11日，起訴意旨容有誤會，併此敘明。
（七）綜上所述，被告歐謦豪、張士莊上開辯解，均係事後卸責
      或避重就輕之詞，均不足以採信。本案事證明確，被告等
      上開犯行，均堪以認定。
二、論罪科刑：
（一）按共同實施犯罪行為之人，在合同意思範圍以內，各自分
      擔犯罪行為之一部，相互利用他人之行為，以達其犯罪之
      目的者，即應對於全部所發生之結果，共同負責；共同正
      犯乃互相利用對方行為以完成犯罪者，因而雖未參與他方
      之實施行為，但若就其犯罪實施之方法等有所計劃而促成
      犯罪之實現者，仍不失為共同正犯，應在犯意聯絡範圍內
      ，同負其責（，最高法院28年上字第3110 號 判例、77年
      度臺上字第355 號判決意旨參照）。查被告歐謦豪、張士
      莊等人參與分工之情形雖各不相同，然渠等既有參與如犯
      罪事實欄所述之行為，復均具有犯意之聯絡，自應同負共
      同正犯之責任。
（二）核被告歐謦豪、張士莊所為，均係犯刑法第302 條第1項
      之妨害自由罪及同法第346 條第1 項之恐嚇取財罪。被告
      歐謦豪、張士莊與2 名真實姓名不詳之成年男子，就上開
      犯行，有犯意聯絡及行為分擔，均為共同正犯。被告歐謦
      豪、張士莊所為妨害自由犯行，係為達到一恐嚇取財之目
      的而為，且恐嚇取財之時間，係在妨害自由之繼續中，其
      評價上亦應論以一行為，渠等以一行為同時觸犯恐嚇取財
      、妨害自由之罪名，成立想像競合犯，應依刑法第55條之
      規定，從一重之恐嚇取財罪論處，檢察官認應予分論併罰
      ，容有誤會，併予指明。被告張士莊前有事實欄一所載之
      前案記錄，其於5 年內故意再犯本件有期徒刑以上之罪，
      為累犯，應依刑法第47條第1 項之規定，加重其刑。
（三）審酌被告歐謦豪、張士莊僅因債務糾紛，及對告訴人設局
      ，待告訴人受騙後，強押告訴人至汽車旅館，對告訴人施
      以言語恐嚇，施暴毆打及恐嚇取財，造成告訴人生命、身
      體、自由遭受極大威脅，致告訴人內心恐懼至甚，惡性重
      大，並審酌被告歐謦豪雖坦承部分犯行，然於本院作證時
      對於被告張士莊之部分避重就輕、說詞反覆，未見有真摯
      之悔意，另被告張士莊矢口否認犯行，並藉詞調查證據，
      以達其拖延訴訟之目的，及渠等犯罪之分工情形、犯罪之
      動機、目的及手段等一切情狀，分別量處如主文所示之刑
      。
貳、不受理部分
一、公訴意旨略以：被告歐謦豪、張士莊及劉泰同共同基於傷害
    之犯意聯絡，於民國97年9 月10日上午，在桃園縣中壢市內
    壢某汽車旅館，由被告張士莊持行動電話毆打徐天賜，致徐
    天賜受有左臉及頭皮之挫傷瘀青、臉部多處擦傷及腦震盪無
    意識喪失等傷害，嗣歐謦豪、劉泰同抵達後，歐謦豪復以徐
    天賜積欠購買槍枝及毒品等金額共10萬元，要求徐天賜必須
    另行支付30萬元予在場之人等語恐嚇徐天賜，致徐天賜心生
    畏懼，足生危害於安全，乃撥打電話向妻子陳秋花（民國98
    年11月25日已歿）求助，陳秋花隨即委由龍震宇在中壢市內
    壢某處，將現金10萬元交付予歐謦豪指定之人，詎劉泰同、
    歐謦豪、張士莊猶未滿足，復要求徐天賜再交出10萬元，徐
    天賜遂又聯絡妻子陳秋花，由陳秋花持徐天賜所有之車牌號
    碼4681-TS 號自用小客車行照，至桃園縣桃園市○○路與龍
    安街口某當鋪典當得款15萬元，當場交付現金10萬元予劉泰
    同等人後始得以離去。因認被告劉泰同涉犯刑法妨害自由、
    恐嚇取財罪嫌，並與被告歐謦豪、張士莊共犯傷害罪嫌。
二、按告訴乃論之罪，告訴人於第一審辯論終結前，得撤回其告
    訴，又告訴經撤回者、被告死亡者，均應諭知不受理之判決
    ，而第302 條至第304 條之判決，得不經言詞辯論為之，刑
    事訴訟法第238 條第1 項、第303 條第3 款、第5 款、第30
    7 條分別定有明文。
三、查本件告訴人徐天賜告訴被告3 人傷害部分，公訴意旨認係
    觸犯刑法第277 條第1 項之傷害罪，依同法第287 條前段之
    規定，須告訴乃論。茲因告訴人徐天賜已於100 年2 月15
    日當庭請求撤回本件傷害告訴，有本院前開日審判筆錄在卷
    可稽（見本院卷第74頁背面）；又本件被告劉泰同，於100
    年8 月8 日死亡，有個人基本資料查詢結果可稽，從而，參
    照前揭法律規定所示，本件就被告3 人被訴傷害案件及被告
    劉泰同部分爰不經言詞辯論，逕為不受理之判決。
據上論斷，依刑事訴訟法第299 條第1 項前段、第303 條第3 款
、第5 款、第307 條，刑法第28條、第346 條第1 項、第47 條
第1 項、第55條前段，判決如主文。
本案經檢察官蔡佩玲到庭執行職務。
中    華    民    國   100    年    11    月    30    日
                  刑事第四庭    審判長法  官  蕭  世  昌
                                      法  官  王  詩  銘
                                      法  官  陳  麗  芬
以上正本證明與原本無異。
如不服本判決應於收受判決後10日內向本院提出上訴書狀，並應
敘述具體理由。其未敘述上訴理由者，應於上訴期間屆滿後20日
內向本院補提理由書( 均須按他造當事人之人數附繕本) 「切勿
逕送上級法院」。
                                      書記官  謝  雅  茹
中    華    民    國   100    年    11    月    30    日
附錄論罪科刑法條全文：
中華民國刑法第346條
（恐嚇取財得利罪）
意圖為自己或第三人不法之所有，以恐嚇使人將本人或第三人之
物交付者，處6 月以上5 年以下有期徒刑，得併科1 千元以下罰
金。
以前項方法得財產上不法之利益，或使第三人得之者，亦同。
前二項之未遂犯罰之。